臺灣板橋地方法院刑事判決
公　訴　人　臺灣板橋地方法院檢察署檢察官
被　　　告　乙○○
上列被告因違反毒品危害防制條例案件，經檢察官提起公訴（94
年度核退毒偵字第650 號），被告於本院準備程序中就被訴事實
為有罪之陳述，經本院合議庭裁定由受命法官獨任進行簡式審判
程序審理，並判決如下：
    主  文
乙○○連續施用第二級毒品，累犯，處有期徒刑陸月，如易科罰
金，以佰元折算壹日。
    事  實
一、乙○○前因犯轉讓第二級毒品罪，經本院於民國90年4 月16
    日以90年度訴字第72號刑事判決判處有期徒刑8 月確定，於
    90年8 月27日執行完畢，翌日出監；又因竊盜案件，經本院
    於90年9 月28日以90年度易字第1772號刑事判決判處有期徒
    刑5 月，嗣於同年11月12日確定，於91年1月8日易科罰金執
    行完畢（以上於本案均構成累犯）。乙○○另於89年間因施
    用毒品案件，經福建金門地方法院裁定送觀察、勒戒後，認
    無繼續施用毒品之傾向，於89年5月2日執行完畢釋放，並經
    福建金門地方法院檢察署檢察官於89年5 月17日以89年度毒
    偵字第13號為不起訴處分確定；復於90年間因施用毒品案件
    ，經本院裁定送勒戒處所觀察、勒戒後，認無繼續施用毒品
    之傾向，於90年4 月30日執行完畢釋放，並經臺灣板橋地方
    法院檢察署檢察官於90年4 月30日以90年度毒偵字第1368號
    為不起訴處分確定；乙○○又於91年間因施用毒品案件，經
    本院於91年5 月31日以91年度毒聲字第1733號裁定令入戒治
    處所施以強制戒治，嗣因毒品危害防制條例修正而於93年 1
    月9 日執行完畢釋放，該次所犯施用第二級毒品罪，並經本
    院於91年10月9 日以91年度訴字第1354號刑事判決判處有期
    徒刑4 月，於91年10月31日確定，並於93年1月9日入監執行
    ，而於93年5月8日縮刑期滿執行完畢，翌日出監（於本案亦
    構成累犯）。
二、乙○○明知安非他命係毒品危害防制條例第2條第2 項第2款
    所列之第二級毒品，不得非法持有及施用，詎猶未戒除其毒
    癮，於前次強制戒治執行完畢釋放（93年1月9日）後5 年內
    ，另萌生施用第二級毒品安非他命之概括犯意，自93年12月
    底某日起至94年2月3日某時止，在臺北縣中和市○○街38之
    4 號住處，以將安非他命置入玻璃球內，再以火加熱使其產
    生煙霧後吸食之方式，連續施用第二級毒品安非他命多次，
    平均約1 個星期吸食1次。嗣於94年2月4日20時5分許，經警
    持本院核發之搜索票在其友人呂子欽（呂子欽施用毒品部分
    ，另案由本院以簡易判決處刑）位於臺北縣中和市○○路○
    段119之1號1樓住處查獲，並扣得第二級毒品安非他命2包（
    合計毛重10公克、淨重9.6公克）及安非他命吸食器1組。嗣
    經警方將所採集乙○○之尿液檢體送請臺灣檢驗科技股份有
    限公司檢驗結果，其尿液檢體呈安非他命陽性反應，始查悉
    上情。
三、案經臺北縣政府警察局永和分局移送臺灣板橋地方法院檢察
    署檢察官偵查起訴。
    理  由
一、按本案被告乙○○所犯係死刑、無期徒刑、最輕本刑為三年
    以上有期徒刑以外之罪，被告於準備程序中就前揭被訴事實
    為有罪之陳述，經本院告知簡式審判程序之旨，並聽取公訴
    人與被告之意見後，認無不得或不宜依簡式審判程序審理之
    情形，爰依刑事訴訟法第273條之1第1 項之規定，經本院合
    議庭裁定由受命法官獨任進行簡式審判程序審理，合先敘明
    。
二、上揭犯罪事實，業據被告乙○○於本院審理時已坦承不諱，
    且被告經警查獲後所採集之尿液檢體，經送請臺灣檢驗科技
    股份有限公司以酵素免疫分析法（ＥＩＡ）初步檢驗及以氣
    相層析質譜儀法（ＧＣ／ＭＳ）確認檢驗結果，確呈安非他
    命陽性反應，此有臺灣檢驗科技股份有限公司94年3月7日濫
    用藥物尿液檢驗報告1 份附卷可稽，堪認被告前開出於任意
    性之自白確與事實相符。查被告乙○○於89年間因施用毒品
    案件，經福建金門地方法院裁定送觀察、勒戒後，認無繼續
    施用毒品之傾向，於89年5月2日執行完畢釋放，並經福建金
    門地方法院檢察署檢察官以89年度毒偵字第13號為不起訴處
    分確定；嗣又於90年間因施用毒品案件，經本院裁定送勒戒
    處所觀察、勒戒後，認無繼續施用毒品之傾向，於90年4 月
    30日執行完畢釋放，並經臺灣板橋地方法院檢察署檢察官以
    90年度毒偵字第1368號為不起訴處分確定；復於91年間因施
    用毒品案件，經本院裁定令入戒治處所施以強制戒治，嗣因
    毒品危害防制條例修正而於93年1月9日執行完畢釋放，該次
    所犯施用第二級毒品罪，並經本院於91年10月9 日以91年度
    訴字第1354號刑事判決判處有期徒刑4 月，於91年10月31日
    確定等情，有上開福建金門地方法院檢察署不起訴處分書、
    臺灣板橋地方法院檢察署檢察官不起訴處分書、本院刑事判
    決、臺灣高等法院被告前案紀錄表各1 份在卷可考。本案事
    證明確，被告於前案強制戒治執行完畢釋放（93年1月9日）
    後5 年內再犯施用第二級毒品罪之犯行，堪予認定，應依法
    論科。
三、查毒品危害防制條例業於92年6月6日經立法院修正通過，於
    92年7月9日經總統公布，並自93年1月9日施行生效，本件被
    告乙○○連續施用第二級毒品罪之犯罪行為時間既均在前開
    修正後之毒品危害防制條例施行生效以後，即應適用修正後
    之新法予以論處，而不生新舊法比較之問題，合先敘明。次
    查安非他命為毒品危害防制條例第2 條第2項第2款所明定之
    第二級毒品，不得施用及持有，核被告乙○○所為，係犯毒
    品危害防制條例第10條第2 項之施用第二級毒品罪。被告施
    用毒品安非他命前後，持有毒品安非他命之低度行為，為其
    施用之高度行為所吸收，不另論罪。被告先後多次施用第二
    級毒品安非他命之犯行，時間緊接，犯意概括，所犯構成要
    件相同，應依刑法第56條連續犯之規定論以一罪，並加重其
    刑。公訴意旨雖僅論及被告於94年2月5日12時35分許為警採
    尿前96小時內某時，在不詳處所有施用第二級毒品安非他命
    之犯行，然檢察官就犯罪事實之一部起訴者，其效力及於全
    部，本案被告其餘多次施用第二級毒品安非他命之犯行，與
    前揭起訴論罪科刑部分，既有連續犯之裁判上一罪關係，應
    為起訴效力所及，本院自得併予審究，併此敘明。又被告有
    如事實欄所載之犯罪科刑及執行紀錄，有臺灣板橋地方法院
    檢察署刑案資料查註紀錄表、臺灣板橋地方法院檢察署全國
    施用毒品案件紀錄表及臺灣高等法院被告前案紀錄表各1 份
    在卷可查，被告於受前案有期徒刑之執行完畢後，5 年內再
    犯有期徒刑以上之本罪，為累犯，應依刑法第47條之規定遞
    加其刑。爰審酌被告乙○○有多次不良前科，素行不佳，並
    兼衡其生活狀況、智識程度及此次犯罪之動機、目的、手段
    ，其先前多次經觀察勒戒及強制戒治，仍未能戒斷其施用毒
    品之惡習，竟再為施用第二級毒品，顯見其沉溺毒品無法自
    拔，自制力薄弱，惡性非輕，然施用毒品究屬戕害自身健康
    之犯罪，其施用毒品尚未造成他人明顯之危害，犯罪後於本
    院審理時已坦承犯行、態度尚稱良好等一切情狀，量處如主
    文所示之刑，並諭知易科罰金之折算標準，以資懲儆。
四、扣案之第二級毒品安非他命2 包（合計毛重10公克、淨重9.
    6 公克，業經本院於94年度簡字第1851號呂子欽違反毒品危
    害防制條例案件中諭知沒收銷毀）及安非他命吸食器1 組，
    被告於本院審理時堅決否認為其所有，辯稱：查獲當天我去
    友人呂子欽中和興南路住處是要跟他借燒錄機來燒光碟，在
    呂子欽住處查獲的安非他命及吸食器都不是我的等語，衡諸
    被告於本院審理中已坦承連續施用第二級毒品安非他命犯行
    ，倘扣案物品為其所有，被告實無單獨就此部分為否認之必
    要，是其上開所述應堪採信。準此，此部分扣案物品尚無證
    據證明與本案被告施用毒品之犯行有何關連性，爰不於本案
    中為沒收或銷燬之諭知，附此敘明。
據上論斷，應依刑事訴訟法第273條之1第1項、第299條第1 項前
段，毒品危害防制條例第10條第2 項，刑法第11條前段、第56條
、第47條、第41條第1項前段，罰金罰鍰提高標準條例第2條，判
決如主文。
本案經檢察官王聖涵提起公訴，檢察官甲○○到庭執行職務。
中    華    民    國      94    年　  5   月    31    日
                          刑事第十庭
                          　  法  官　高  奕  驤
以上正本證明與原本無異。
如不服本判決，應於判決送達後10日內向本院提出上訴狀。
                              書記官  廖  舜  宜
中    華    民    國      94    年　  5   月    31    日
附錄本案論罪科刑法條全文：
毒品危害防制條例第10條
施用第一級毒品者，處六月以上五年以下有期徒刑。
施用第二級毒品者，處三年以下有期徒刑。
